臺灣雲林地方法院交通事件裁定　　　　　　　　　　九十三年度交聲字第一一六號
　　原處分機關　交通部公路總局嘉義區監理所雲林監理站
　　異　議　人　乙○○
右列受處分人因違反道路交通管理處罰條例案件，對於交通部公路總局嘉義區監理所
雲林監理站民國九十三年五月十七日所為之處分（雲監五字第裁七二－ＫＫ0000
000號裁決書），聲明異議，本院裁定如左：
    主    文
原處分撤銷。
乙○○駕駛汽車不遵守道路交通號誌之指示，處罰鍰新臺幣玖佰元，並記違規點數壹
點。
    理    由
一、本件異議要旨略以：異議人乙○○於民國九十三年一月三十日上午十時四十四分
    許，駕駛車號Ｓ五－三四六八號自小客車，行經雲林縣斗六市○○路與久安路口
    時，為警以（92）雲警交字ＫＫ0000000號違規單舉發闖紅燈之違規事實
    ，惟異議人當時係因為看到該路口的號誌燈由黃燈轉換成紅燈，馬上緊急剎車，
    雖然超越停止線，但異議人並無意闖紅燈，因此有再倒車退回來，為此對交通部
    公路總局嘉義區監理所雲林監理站之處分聲明異議。
二、按汽車駕駛人，行經有燈光號誌管制之交岔路口闖紅燈者，處新臺幣（下同）一
    千八百元以上五千四百元以下罰鍰；又車輛面對圓形紅燈表示禁止通行，不得超
    越停止線或進入路口，道路交通管理處罰條例第五十三條、道路交通標誌標線號
    誌設置規則第二百零六條第一項第五款第一目，分別定有明文。
三、經查：
  (一)本件異議人乙○○承認於上開時間駕駛車號Ｓ五－三四六八號自小客車，行經雲
    林縣斗六市○○路與久安路口，看到紅燈時，有超過停止線的事實，除經證人即
    本件承辦員警甲○○證述明確外，並有舉發之照片二張在卷可證，故於上開時間
    、地點，異議人所駕駛之車號Ｓ五－三四六八號自小客車，看到紅燈時，有超過
    停止線之事實，應堪認定。
  (二)關於異議人是否闖紅燈乙節，證人即當日在現場執行勤務之警員林榮彬到庭證述
    ：他於九十三年一月三十日，在雲林縣斗六市○○路與久安路口執行勤務，因為
    當天是執行特種勤務，在該處操控紅綠燈，所以，他有特別注意路口情形，印象
    中當天有一部自小客車，好像看到紅燈時衝過頭，後來又倒車退回來等語（見本
    院卷第三六頁至第三七頁）。是異議人辯稱雖然有超越停止線之行為，但是無意
    闖紅燈，後來又再倒車退回來等情，核與證人林榮彬證述情節相符，故異議人前
    開辯解，應屬可信。
  (三)又車輛面對圓形紅燈表示禁止通行，不得超越停止線或進入路口，為道路交通標
    誌標線號誌設置規則第二百零六條第一項第五款第一目所明定，故車輛面對圓形
    紅燈時，自須依上開號誌指示禁止通行，且不得超越停止線或進入路口。若不遵
    守上開圓形紅燈之交通號誌指示，應依道路交通管理處罰條例第六十條第二項第
    三款規定處罰。而道路交通管理處罰條例第五十三條所處罰者，係行經有燈光號
    誌管制之交岔路口闖紅燈者，故需有闖越紅燈之行為，方有道路交通管理處罰條
    例第五十三條之適用。換言之，面對紅燈時，車輛倘超越停止線但並無闖越紅燈
    之行為，應屬不遵守圓形紅燈之交通號誌之指示，尚不可逕認係闖紅燈，併此敘
    明。
  (四)綜上，本件異議人雖有不遵守道路交通號誌指示之行為，但尚難認有闖紅燈之行
    為，是原處分機關依道路交通管理處罰條例第五十三條所為之處罰，尚有未洽，
    本件異議為有理由，自應由本院將原處分撤銷，以異議人不遵守道路交通號誌指
    示為由，改依道路交通管理處罰條例第六十條第二項第三款規定裁處受處分人罰
    鍰九百元，並依同條例第六十三條第一項第一款規定記違規點數一點。
四、據上論斷，應依道路交通管理處罰條例第八十七條第二項、道路交通案件處理辦
    法第二十條前段，裁定如主文。
中      華      民      國      九十三      年    九    月    二十七    日
                                    臺灣雲林地方法院交通法庭
                                        法  官  許  佩  如
右正本證明與原本無異。
如不服本裁定，應於送達後五日內，向本院提出抗告狀。
                                        書記官  張  菀  純
中      華      民      國      九十三      年    九    月    二十七    日
